【裁判字號】    99,上訴,706
【裁判日期】    990506
【裁判案由】    違反森林法
【裁判全文】
臺灣高等法院臺中分院刑事判決         99年度上訴字第706號
上  訴  人
即  被  告  乙○○
上列上訴人即被告因違反森林法案件，不服臺灣南投地方法院99
年度訴字第29號中華民國99年3月3日第一審判決（起訴案號：臺
灣南投地方法院檢察署98年度偵字第4943號），提起上訴，本院
判決如下：
    主  文
上訴駁回。
乙○○緩刑年，並應於緩刑期內，向指定之公益團體、地方自
治團體或社區提供伍拾小時之義務勞務。
    理  由
一、本案經本院審理結果，認第一審判決認事用法及量刑均無不
    當，應予維持，並引用第一審判決書記載之事實、證據及理
    由（如附件）。
二、本件被告乙○○上訴意旨略以：伊因一時失慮，貪小便宜致
    闖下大禍，於警偵訊中伊均詳實以對，也知錯認錯，伊以為
    只是因拾取二塊樹塊，而非竊取而來之物，所犯為刑法第33
    7條侵占遺失物罪，原審判決顯然過重，令伊惶恐不安，懊
    惱萬分，整日心神不寧，致工作時無法專心而摔傷住院，家
    中生計原均靠伊打零工承擔，如今遭逢此變，全家生活陷入
    困境，爰提起上訴請求給予自新之機會等語。
三、按刑法第337條所指之「遺失物」，係指本人無拋棄之意思
    ，由於偶然原因而喪失其持有管領之物。茲本件二塊臺灣扁
    柏樹塊，既為森林主產物，且置放在南投林區管理處所管理
    之國有阿里山事業區第111林班地內產業道路上，則顯然仍
    在南投林區管理處所管領支配之下，並非屬遺失物，是以被
    告意圖為自己不法之所有而將之取走，即符合竊盜罪之構成
    要件，原審適用刑法竊盜罪之特別法即森林法第52條第1項
    第6款予以論處，尚無不合。又森林法第52第1項第6款之法
    定刑為：「6月以上5年以下有期徒刑，併科贓額2倍以上5倍
    以下罰金」，是以原審量處被告有期徒刑6月，併科2倍贓額
    罰金新臺幣5446元，已是最低刑罰。被告仍執前詞提起上訴
    ，為無理由，應予駁回。
四、本件被告所竊僅二塊臺灣扁柏樹塊，數量甚少價值亦微，可
    謂情節尚輕，且係在產業道路邊順手拿取，並非砍鋸盜伐，
    惡性不大，其復未曾受有期徒刑以上刑之宣告，此有臺灣高
    等法院被告前案紀錄表在卷可證，本院因認被告經此次起訴
    審判教訓後，當知所警惕，信無再犯之虞，本件所宣告之刑
    以暫不執行為適當，乃併予宣告緩刑三年，並應於緩刑期內
    ，向指定之公益團體、地方自治團體或社區提供50小時之義
    務勞務，以啟自新。
據上論斷，應依刑事訴訟法第373條、第368條，刑法第74條第1
項第1款、第2項第5款，判決如主文。
本案經檢察官甲○○到庭執行職務。
中    華    民    國    99    年    5     月    6     日
            刑事第七庭    審判長法  官  林  榮  龍
                                法  官  張  惠  立
                                法  官  李  秋  娟
以上正本證明與原本無異。
如不服本判決應於收受送達後十日內向本院提出上訴書狀，其未
敘述上訴理由者，並得於提起上訴後十日內向本院補提理由書狀
（均須按他造當事人之人數附繕本）「切勿逕送上級法院」。
                                書記官  詹  錫  朋
中    華    民    國    99    年    5     月    6     日

司法院資訊處製作；財團法人民間司法改革基金會備份。
